# 请教陈版主以房抵债账务处理

提问人：shengyi198821 时间：2015-01-04 16:57:51
被审计单位与某房地产公司于 2014 年 7 月签订了顶房协议，协议约定以其开发的小区中二套房产以协议价每平米 5500 元抵工程款，截至 2014 年 12 月 31 日，暂未签订其他协议，且暂未交付房屋。经向管理层了解，公司持有该房产，未来打算出售。财务报告日，是否能依据该顶房协议，借记长期资产（投资性房地产？？） 贷记应收账款。

回答人：chenyiwei
如果已签订不可撤销的协议，其效力相当于商品房预售合同，则鉴于未来打算出售，可从应收账款转入预付帐款列报。目前尚未实际享有和承担房屋所有权上的主要风险和报酬，不建议列报为存货或投资性房地产。

提问人：yinshuying 时间：2016-03-26 13:07:39
陈老师您好，若债务人以预付购商品房全款抵债，预付款合同及收据等资料均改为债权方公司名称，是否可以从应收账款转为预付账款？这种款项需不需要报表列示其他非流动资产？还有，该房产尽管尚未交付，但市场价已经发生减值，是外地房产公允价值很难获取，若该预付款列示其他非流动资产的话，其他非流动资产计提减值准备怎么列示？类似固定资产之类吗？没见过有这样的案例。

回答人：chenyiwei
根据预计能否在一年内变现，确定是作为其他流动资产还是非流动资产。可对其计提减值准备（根据期末公允价值），列报方式与其他资产的减值准备类似。其他流动资产的减值准备在后续价值回升时可以转回。

提问人：yinshuying 时间：2016-03-27 11:16:11
陈老师谢谢您那么晚还在为我们答疑，还想问一下，若公司意图是尽快变现，我们也确认在预付账款并计提了坏账准备，日后，商品房交付了因为一些客观原因公司没能顺利出售，应该列示在什么科目？按预付账款的净值列示还是怎样？

回答人：chenyiwei
按预付帐款的帐面净值转为“其他流动资产”列报。

提问人：amber88 时间：2018-03-03 11:03:41
请教陈版，如果抵债取得的房产已经过户，预计用来出售，但尚未签订出售合同，该房产实际也没有在使用中；应计入其他非流动资产或是固定资产？计入固定资产的话是否需要计提折旧

回答人：chenyiwei
计入固定资产，使用期间应计提折旧。